# 关于计划成本法与实际成本法

提问人：ymnui19870102 时间：2020-03-18 08:05:20
@chenyiwei 陈版，您好：
想问一下，对原材料是否可以同时采用实际成本与计划成本法进行核算？比如说A材料用的实际成本法，B材料用的计划成本法，这种情况是否允许？

回答人：chenyiwei
可以，一般根据重要性原则，对重要材料采用计划成本法管理和核算，一般的次要材料直接采用实际成本。即使是计划成本，期末也要通过分摊材料成本差异转为实际成本计量的。所以计划成本法本质上也是实际成本计量的一种特殊方式，根据材料成本差异的分摊方法，可能等同于加权平均法或者先进先出法等。